臺灣桃園地方法院刑事交通事件裁定　　　　　　　　九十一年度交聲字第四六四號
　　移送機關　　交通部公路總局新竹區監理所桃園監理站
　　異　議　人　甲○○
　　即受處分人
右列受處分人因違反道路交通管理處罰條例案件，對於交通部公路局新竹區監理所桃
園監理站九十一年九月二十三日所為之處分（原處分：桃監裁五字第５２─Ｄ１Ａ７
３１６３７號），聲明異議，本院裁定如左：
        主  文
異議駁回。
        理  由
一、聲明異議意旨略以：異議人確實於九十一年八月十六日下午十八時十分許駕駛車
    號Ｚ９─３７３３號自小貨車行經桃園縣龜山鄉○○路（新舊路交岔口）段之有
    號誌交岔路口，異議人行經停止線時，異議人行進方向之號誌仍為綠燈，迨異議
    人行進之交岔路口一半時號誌才轉換為紅燈，異議人實無可能再退回停止線或者
    就停在交岔路口，舉發單位應提出相片、錄影帶以證明異議人確實闖紅燈，否則
    即應撤銷銷原處分，為此聲明異議云云。
二、按汽車駕駛人，行經有燈光號誌管制之交岔路口闖紅燈者，處新台幣（下同）一
    千八百元以上，五千四百元以下罰鍰，並記違規點數三點，道路交通管理處罰條
    例第五十三條、第六十三條第一項第三款分別定有明文。本件異議人於民國九十
    一年八月十六日十八時十分許，駕駛Ｚ９─３７３３號自小貨車，行經桃園縣龜
    山鄉○○路○○路之有燈光號誌管制之交岔路口闖紅燈，經原處分機關以舉發單
    位龜山分局查復結果係由值勤員警於違規時地當場攔停舉發為據，認為違規事實
    明確予以裁罰等情，有舉發彩色照片二張、桃園縣警察局舉發違反道路交通事件
    通知單、裁決書、桃園縣警察局龜山分局九十一年九月十二日山警分交字第○九
    一○○一○四九一號函在卷可稽。本件異議人並不否認於前述時間駕車經過上址
    之交岔路口，惟辯稱其行經交岔路口當時號誌仍為綠燈，行進到路中時號誌才變
    為紅燈云云，惟查：
    (一)證人即當日負責取締異議人之員警施家鑫到庭證稱：當日是我帶班，該地段是
      新舊路交叉口，異議人行進方向右手邊有壹條小路，左手邊就是舊路，異議人
      違規地點是忠義路，違規處的號誌燈我們稱忠義路的新舊路交叉口。我們當時
      取締是在異議人行車方向前方，距離停止線就會有壹佰多公尺，異議人車輛通
      過停止線當時他行進方向號誌確定已經變成紅燈。依照我們執行現場違規取締
      的慣例，我們一定是在綠燈轉換為黃燈，黃燈再轉換為紅燈後，我們會再我們
      取締處停頓幾秒，才會取締違規通過之車輛，以免經過交岔路口尚為黃燈快速
      通過之車輛快速通過時發生誤判。故進行在黃燈通過的車輛我們不取締，一定
      要確定駕駛人在通過停止線當時燈號已經變成紅燈我們才會取締。本件我親眼
      見到異議人闖紅燈通過交岔路口等語（見本院九十一年十月二十五日訊問筆錄
      ）。另同日一同在場執行勤務之員警陳金明亦於本院九十一年十月二十一日訊
      問中證稱確定異議人通過停止線時其行進方向號誌已經是紅燈等語屬實，證人
      施家鑫、陳金明與異議人並無怨隙，當日係在該路段執行重點違規取締，實無
      故意設詞誣陷異議人違規之理，自應以其證詞為可採。
    (二)至於證人伍建華雖到庭證稱：我坐在異議人自小貨車之後座，車子行進到停止
      線時號誌是綠燈，行進到過路口一半，前面有車子不明原因煞車，所以我們無
      法即時通過路口，就在過路口一半，突然號誌已經變成紅燈，變成紅燈後我們
      繼續往前走，前面有警察在那邊抓等語，惟證人伍建華自承：因當時我在車上
      睡覺，是異議人煞車我坐在後面頭撞到前面，感覺很痛，我眼睛睜開往上看是
      紅燈等語，經本院再問以何以知道異議人通過停止線時是綠燈，證人伍建華答
      稱我雖然有睡覺，但沒有完全睡著，是恍恍忽忽的。由證人伍建華以上之證詞
      可知其在異議人行經交岔路口時處於睡眠狀態，於異議人煞車時才醒過來，故
      其證稱異議人車輛行經停止線時之號誌為綠燈云云，顯非可採，其證詞自不足
      以認定異議人於通過交岔路口停止線時號誌仍為綠燈。
    綜上所述，異議意旨指其經過交岔路口當時燈光號誌為綠燈並無闖紅燈云云，並
    非可採，故本件異議人違規闖紅燈之事實堪以認定。從而，原處分援引上開規定
    ，處異議人罰鍰二千七百元，並記違規點數三點，核無不合。本件異議為無理由
    ，應予駁回。
三、據上論斷，應依道路交通案件處理辦法第十九條，裁定如主文。
中      華      民      國      九十一      年    十    月    三十一    日
                                臺灣桃園地方法院交通法庭
                                      法  官  林孟宜
右正本證明與原本無異。
如不服本裁定，應於送達後五日內，向本院提出抗告狀。
          書記官  陳淑瓊
中        華        民        國   九十一   年   十一   月    八    日
